# 请教陈版，关于资产负债表日后调整事项

提问人：墨墨 1990 时间：2021-06-24 11:49:57
A公司 2019 年末现金流量套期合约公允价值变动金额 1000 万， 2019 年末评估全部有效并计入其他综合收益， 2020 年1-2年因受疫情的影响，该套期合约对应的现货未成交，使得该项套期保值全部无效。公司认为由于是 2020 年1-2月爆发的新冠导致公司现货无法成交，不是资产负债表日后调整事项，请问陈版，这种情况是否属于资产负债表日后调整事项，如作为资产负债表日后事项 2019 年末时应当将该项套期合约认定无效，全部转入当期损益？

回答人：chenyiwei
在 2019 年年报中，新冠疫情影响应属于资产负债表日后非调整事项。 2019 年度报表中应当只是附注披露，不能据此进行账务调整。